臺灣士林地方法院民事裁定
111年度聲字第38號
聲  請  人  余阿烊
相  對  人  林素華

上列當事人間聲請停止執行事件，本院裁定如下：
      主  文
聲請人供擔保新臺幣玖拾伍萬元後，本院110年度司執字第70086
號返還租賃房屋之強制執行程序，於本院111年度補字第241號債
務人異議之訴事件調解或和解成立、判決確定或撤回起訴前應暫
予停止。
      理  由
壹、按當事人請求公證人就以給付金錢之一定數量為標的，或租
    用建築物，定有期限並應於期限屆滿時交還之法律行為作成
    公證書，載明應逕受強制執行者，得依該證書執行之；債務
    人主張第1項公證書有不得強制執行之事由提起訴訟時，受
    訴法院得因必要情形，命停止執行，但聲請人陳明願供擔保
    者，法院應定相當之擔保額，命停止執行，公證法第13條第
    1項第1、3款、第3項定有明文。次按提起異議之訴，法院因
    必要情形或依聲請定相當並確實之擔保，得為停止強制執行
    之裁定，強制執行法第18條第2項亦有明定。查相對人係持
    臺灣臺北地方法院109年度北院民公光字第00502號公證書暨
    所附住宅租賃契約（下稱系爭租約）為執行名義向本院聲請
    強制執行，請求：㈠聲請人應將門牌號碼臺北市○○區○○○路0
    段000號3樓房屋（下稱系爭房屋）返還予相對人。㈡聲請人
    應自民國110年10月27日起至返還系爭房屋之日止，按月給
    付相對人新臺幣（下同）36,000元，經本院110年度司執字
    第70086號受理（下稱系爭執行事件），聲請人以其提起債
    務人異議之訴（下稱系爭異議之訴），經本院以111年度補
    字第241號（已繳足裁判費）受理為由，聲請裁定停止系爭
    執行事件，業經本院調取系爭執行及異議之訴卷宗核閱屬實
    ，則聲請人聲請停止執行，依上開法條規定，自應准許。
貳、又按強制執行法第4條第1項第4款、公證法第13條第1項第1 
    款所定之執行名義，須以依公證書可證明債權人得請求給付
    一定數量之金錢等為限。故必債權人聲請強制執行時，其請
    求已確定存在始可。如公證租約僅載債務人不履行給付違約
    金，應逕受強制執行。既不能逕依該公證租約證明債務人確
    有違約情事，債務人對於是否違約或應否給付違約金，復有
    爭執，即屬實體上應予斟酌之問題。執行法院無從遽行斷定
    債權人之請求確定存在，尚不得率就違約金予以強制執行（
    最高法院43年台上字第524號判決、76年度台抗字第177號裁
    定意旨參照）。查相對人係依系爭租約第14條第3款約定，
    請求聲請人按月給付相當於每月租金額2倍計算之違約金36,
    000元，依前揭判決及裁定意旨，此應屬實體判決審酌之事
    項，核與相對人因停止執行可能遭受之損害無涉，故相對人
    因停止執行未能及時取得違約金，即非因執行程序停止所受
    損害，該違約金利息損失自不得計入作為酌定擔保金數額之
    依據。　　
參、末按法院依強制執行法第18條第2項定擔保金額而准許停止
    強制執行之裁定者，該項擔保係備供債權人因停止執行所受
    損害之賠償，其數額應依標的物停止執行後，債權人未能即
    時受償或利用該標的物所受之損害額，或其因另供擔保強制
    執行所受之損害額定之，非以標的物之價值或其債權額為依
    據（最高法院86年度台抗字第442號、91年度台抗字第429號
    裁定意旨參照）。查相對人因聲請人聲請停止執行，其可能
    遭受之損害，為系爭異議之訴程序終結前，其無法即時使用
    收益系爭房屋相當於租金之損害，而依系爭租約第3條約定
    系爭房屋每月租金為18,000元。再審酌系爭異議之訴，其訴
    訟標的價額逾150萬元，屬得上訴第三審之事件，依各級法
    院辦案期限實施要點第2條第2、5、6款規定，民事通常程序
    第1、2、3審之辦案期間分別為1年4月、2年、1年，故推估
    本件停止執行之期間約為4年4月（即52個月），據此計算相
    對人於上開期間所受相當於租金之損害額為936,000元（計
    算式：18,000元×52月＝936,000元），並考量系爭異議之訴
    移審、送卷程序上所需時間等一切情形，認本件停止執行聲
    請應供擔保之金額以95萬元為適當，爰酌定擔保金額如主文
    所示。
肆、依公證法第13條第3項、強制執行法第18條第2項，裁定如主
    文。
中    華    民    國   111    年     3     月    7    日
                  民事第二庭  法  官   蘇錦秀
以上正本係照原本作成。
如對本裁定抗告須於裁定送達後10日內向本院提出抗告狀，並繳
納抗告費新臺幣1,000元。
中    華    民    國   111    年     3     月    7    日
                              書記官   詹欣樺